臺灣苗栗地方法院宣示判決筆錄　　　　　99年度易字第1206號
公　訴　人　臺灣苗栗地方法院檢察署檢察官
被　　　告　徐梓祐
指定辯護人　本院公設辯護人　蔡文亮
上列被告因毒品危害防制條例案件（起訴案號：99年度毒偵字第
379 號），本院於中華民國100 年5 月10日下午4 時許，在本院
第5法庭宣示判決，出席職員如下：
　　　　　　　　審判長法　官　柳章峰
　　　　　　　　　　　書記官　江秋靜
　　　　　　　　　　　通　譯　盛兆盈
法官起立朗讀判決主文、犯罪事實要旨、處罰條文、附記事項，
及告以上訴限制、期間並提出上訴狀之法院，且諭知記載其內容
：
一、主  文：
    徐梓祐持有第三級毒品純質淨重二十公克以上，累犯，處有
    期徒刑陸月，如易科罰金，以新台幣壹仟元折算壹日；扣案
    之第三級毒品愷他命壹包（驗餘淨重玖拾壹點伍貳公克）沒
    收。又施用第二級毒品，累犯，處有期徒刑肆月，如易科罰
    金，以新台幣壹仟元折算壹日；扣案之甲基安非他命貳包（
    其中壹包驗餘淨重零點陸貳壹參公克、另壹包驗餘淨重零點
    伍參捌玖公克）均沒收銷燬之，玻璃頭吸食器壹支及刮杓壹
    支均沒收。應執行有期徒刑玖月，如易科罰金，以新台幣壹
    仟元折算壹日；扣案之甲基安非他命貳包（其中壹包驗餘淨
    重零點陸貳壹參公克、另壹包驗餘淨重零點伍參捌玖公克）
    均沒收銷燬之，玻璃頭吸食器壹支、刮杓壹支及第三級毒品
    愷他命壹包（驗餘淨重玖拾壹點伍貳公克）均沒收。
二、犯罪事實要旨：
（一）徐梓祐曾因搶奪、竊盜等案件，經法院分別判處有期徒刑
      1 年6 月、1 年4 月確定後，嗣經減刑為有期徒刑9 月、
      8 月，再與另犯槍砲彈藥刀械管制條例案件所判處之有期
      徒刑1 年8 月部分，定其應執行刑為有期徒刑2 年10月，
      於民國97年2 月5 日假釋出監，於97年8 月3 日假釋期滿
      未被撤銷視為執行完畢（構成累犯）。徐梓佑又曾因施用
      毒品案件，經送觀察、勒戒後，認有繼續施用毒品傾向，
      改送強制戒治，於94年9 月13日因戒治期滿執行完畢，由
      台灣苗栗地方法院檢察署檢察官於94年9 月23日以94年度
      戒毒偵字第24號為不起訴處分確定。詎其猶不知悔改，復
      有下列持有、施用毒品之犯行：
 （1）徐梓祐基於持有第3 級毒品愷他命之犯意，於99年3 月18
      日上午6 時許前之不詳時間，在臺中市○○路25號1 樓，
      以新臺幣2 萬元之價格，向某真實姓名年籍均不詳綽號「
      阿妹」之成年女子，購得愷他命1 包（送驗前含袋重94.
      69公克，純質淨重90.78 公克，驗餘淨重91.52 公克）後
      ，並自斯時起隨身持有之。
 （2）徐梓祐另基於施用第2 級毒品甲基安非他命之犯意，於99
      年3 月18日上午6 時許，在臺中市○區○○路25號6 樓56
      C1房外，以將第2 級毒品甲基安非他命置於玻璃球內，用
      打火機（未扣案）點火燒烤吸食白煙之方式，施用第2 級
      毒品甲基安非他命1 次。
 （3）嗣內政部警政署刑事警察局員警，接獲線報指出徐梓祐非
      法持有槍彈1 批，乃持本院核發之搜索票，會同苗栗縣警
      察局大湖分局偵查隊員警，於99年3 月18日上午10時30分
      ，至臺中市○區○○路25號6 樓56C1房及地下停車場搜索
      時，在徐梓祐所駕駛之車牌號碼V9─9385號自用小客車內
      ，查獲槍彈一批（涉犯違反槍砲彈藥刀械管制條例案件部
      分，由檢察官另案偵辦），同時查獲徐梓祐所有之甲基安
      非他命2 包（其中1 包送驗前淨重0.6221公克，驗餘淨重
      0.6213公克；另1 包送驗前淨重0.5393公克，驗餘淨重0.
      5389公克）、愷他命1 包（送驗前含袋重94.69 公克，純
      質淨重90.78 公克，驗餘淨重91.52 公克）、玻璃頭吸食
      器及刮杓各1 支等物品，徐梓祐除向警方坦承上情外，並
      同意警方對其採尿送驗結果，其尿液確呈有甲基安非他命
      陽性反應。
（二）案經苗栗縣警察局大湖分局報請台灣苗栗地方法院檢察署
      檢察官偵查起訴。
三、處罰條文：
    毒品危害防制條例第10條第2項、第11條第5項。
四、協商判決除有刑事訴訟法第455 條之4 第1 項第1 款於本訊
    問程序終結前，被告撤銷協商合意或檢察官撤回協商聲請者
    ；第2 款被告協商之意思非出於自由意志者；第4 款被告所
    犯之罪非第455 條之2 第1 項所定得以協商判決者；第6 款
    被告有其他較重之裁判上一罪之犯罪事實者；第7 款法院認
    應諭知免刑或免訴、不受理者情形之一，及違反同條第2 項
    「法院應於協商合意範圍內為判決；法院為協商判決所科之
    刑，以宣告緩刑或2 年以下有期徒刑、拘役或罰金為限」之
    規定者外，不得上訴。
五、如有前項得上訴之情形，若不服本件判決，得自收受判決筆
    錄送達之日起10日內，向本院提出上訴書狀，上訴於第二審
    法院。
中    華    民    國  100     年    5     月    10    日
                  台灣苗栗地方法院刑事第三庭
                            書記官  江秋靜
                      審判長法  官  柳章峰
以上正本證明與原本無異。
                            書記官  江秋靜
中    華    民    國  100     年    5     月    10    日
附記論罪之法條全文：
毒品危害防制條例第10條
施用第一級毒品者，處 6 月以上 5 年以下有期徒刑。
施用第二級毒品者，處 3 年以下有期徒刑。
毒品危害防制條例第11條
持有第一級毒品者，處 3 年以下有期徒刑、拘役或新臺幣 5 萬
元以下罰金。
持有第二級毒品者，處 2 年以下有期徒刑、拘役或新臺幣 3 萬
元以下罰金。
持有第一級毒品純質淨重十公克以上者，處 1 年以上 7 年以下
有期徒刑，得併科新臺幣 1 百萬元以下罰金。
持有第二級毒品純質淨重二十公克以上者，處 6 月以上 5 年以
下有期徒刑，得併科新臺幣 70 萬元以下罰金。
持有第三級毒品純質淨重二十公克以上者，處 3 年以下有期徒
刑，得併科新臺幣 30 萬元以下罰金。
持有第四級毒品純質淨重二十公克以上者，處 1 年以下有期徒
刑，得併科新臺幣 10 萬元以下罰金。
持有專供製造或施用第一級、第二級毒品之器具者，處 1 年以
下有期徒刑、拘役或新臺幣 1 萬元以下罰金。